【裁判字號】    98,台抗,706
【裁判日期】    981112
【裁判案由】    違反銀行法具保停止羈押
【裁判全文】
最高法院刑事裁定              九十八年度台抗字第七０六號
抗  告  人  甲○○（原名林明綺.
                    押）
上列抗告人因違反銀行法案件，不服台灣高等法院台中分院中華
民國九十八年十月八日具保停止羈押之裁定（九十八年度抗更字
第十一號），提起抗告，本院裁定如下：
    主  文
抗告駁回。
    理  由
按具保停止羈押，係於受羈押之被告仍有羈押之原因，但無繼續
羈押之必要時，命其提出保證書或繳納相當之保證金，以代替羈
押處分，而停止羈押之執行。故所指定之保證金額是否相當，應
由事實審法院斟酌案內一切情節，自由衡定，必足以取代原有羈
押處分，發揮防止被告逃亡與湮滅、偽造、變造證據，以保全其
到場，並避免因證據遭隱匿、破壞，阻礙國家刑罰權行使之功能
。要非以所犯罪名之輕重、受羈押被告之經濟負擔能力，為決定
保證金額多寡之標準。本件原審於訊問抗告人甲○○後，審酌台
灣台中地方法院九十七年度調字第七四號（聲請人張清娥等六十
九人）、九十七年度調字第一四三號（聲請人尚茛順等四人）、
九十七年度調字第五一號（聲請人尚榮邦等四百四十五人）、九
十七年度調字第七四號（聲請人正心商行即廖郎等三百四十三人
）、九十七年度調字第一七四號（聲請人葛明雄等二十人）、九
十七年度調字第二一九號（聲請人林思杰等九人）之調解筆錄，
認抗告人已與多數被害人達成和解，且各該調解之聲請人於法院
徵詢交保意見時，對准予抗告人具保停止羈押，咸表贊同，有上
開調解筆錄為憑，而債權人黃杰森等三千二百三十人委任之陳盈
壽律師，前於民國九十七年十月十六日具狀亦陳明本案債權人委
員會決議持同一立場，俾抗告人得以出面履行調解之條件，有刑
事表示意見狀可佐各情，予以綜合考量，認抗告人雖違反銀行法
之犯罪嫌疑重大，且有刑事訴訟法第一百零一條第一項第三款之
情形，然令其提出保證金新台幣（下同）五百萬元，並限制其出
境、出海，已足以確保將來審判及執行程序之進行，而無繼續羈
押之必要，爰准予停止羈押。抗告意旨略謂其已磬其所有，約一
億元，給付和解金，目前無力再支付五百萬元保證金，原裁定指
定之保證金數額太高，形同不准具保停止羈押，請求酌減保證金
，以符抗告人之經濟狀況，否則即有違刑事訴訟法第一百零一條
之二之立法意旨所強調之必要性云云。經核原裁定顯已就抗告人
涉案情節、其犯後與被害人等和解之犯後態度等案內卷證資料，
審酌抗告人逃亡及隱匿、破壞證據之可能性，而認上開具保之金
額，始足以保全將來審判及執行程序之進行。此乃原審採證認事
職權及關於保證金數額酌定職權之合法行使，既無事證足認其有
悖於比例或平等原則等情事。抗告意旨就原審裁量職權之行使，
徒憑己見，任意指摘為違法，甚且執其經濟現況，恣意曲解上開
規定所指羈押必要性之意涵，其抗告顯無理由，應予駁回。
據上論結，應依刑事訴訟法第四百十二條，裁定如主文。
中    華    民    國  九十八  年   十一   月   十二   日
                      最高法院刑事第四庭
                          審判長法官  張  淳  淙
                                法官  劉  介  民
                                法官  蔡  彩  貞
                                法官  張  春  福
                                法官  陳  國  文
      本件正本證明與原本無異
                                      書  記  官
中    華    民    國  九十八  年   十一   月   十八   日
                                                      K


司法院資訊處製作；財團法人民間司法改革基金會備份。
